臺灣高等法院高雄分院刑事裁定
111年度毒抗字第40號
抗  告  人  
即  被  告  林資程



上列抗告人因聲請觀察勒戒案件，不服臺灣橋頭地方法院中華民
國110年12月14日裁定(110年度毒聲字第776號)，提起抗告，本
院裁定如下：
    主  文
抗告駁回。
    理  由
一、本件抗告意旨略以：抗告人即被告甲○○（下稱被告）有如同
    檢察官聲請書所載施用第一、二級毒品犯行，但被告因施用
    毒品過量要求被告之子打110電話就醫，而不是119警方電話
    ，然到場卻是警方，嗣被告帶回警局偵訊採尿，並移送檢方
    偵辦，被告主觀上是自首同時自白，理應從輕量刑。現被告
    長期受有精神疾病所若，準備排定腦部斷層檢查，請給予就
    醫機會，以做繼續治療云云。
二、按犯毒品危害防制條例第10條之罪者，檢察官應聲請法院裁
    定，或少年法院（地方法院少年法庭）應先裁定，令被告或
    少年入勒戒處所觀察、勒戒，其期間不得逾2月，毒品危害
    防制條例第20條第1項定有明文。
三、經查：
  ㈠被告前揭第一次施用第一級毒品犯行於民國109年6月18日0時
    30分許為警採集之尿液，經送正修科技大學超微量研究科技
    中心檢驗結果呈可待因、嗎啡性反應，有該校109年7月7日
    尿液檢驗報告與高雄市政府警察局仁武分局偵辦麻藥煙毒案
    件嫌疑人尿液採證代碼對照表（編號R109171）在卷可按，
    且經被告坦供不諱，足認被告確有實施第一次之犯行無訛。
  ㈡被告前揭第二次施用第二級毒品犯行於109年12月23日14時23
    分許為警採集之尿液，經送正修科技大學超微量研究科技中
    心檢驗結果呈安非他命及甲基安非他命陽性反應，有該校11
    0年2月4日尿液檢驗報告與高雄市政府警察局仁武分局偵辦
    麻藥煙毒案件嫌疑人尿液採證代碼對照表（編號R109310）
    在卷可按，且經被告於警詢及偵查中均坦供不諱，足認被告
    確有實施第二次犯行無訛。
  ㈢另聲請人審酌被告第一、二次犯行前經臺灣橋頭地方檢察署
    檢察官分別以109年度毒偵字第1165號、110年度毒偵字第69
    號為附命戒癮治療之緩起訴處分，緩起訴期間自110年3月13
    日至112年3月12日止，惟被告因違背預防再犯所為必要命令
    而遭撤銷緩起訴處分，有同署110年度撤緩字第276、277號
    撤銷緩起訴處分書及臺灣高等法院被告前案紀錄表在卷可查
    ，認本件實不宜再予被告社區處遇或門診醫療方式完成戒癮
    ，應以實施監禁式戒癮程序而由司法機關監督成效為宜，核
    無不合。此外，被告前於92年間因施用毒品案件經裁定送觀
    察、勒戒後，認有繼續施用毒品傾向，遂令入戒治處所施以
    強制戒治並於93年6月10日因停止處分釋放出所，有臺灣高
    等法院被告前案紀錄表在卷可稽。
  ㈣本件檢察官因被告施用第一、二級毒品，聲請令入勒戒處所
    觀察、勒戒，本院依卷證資料所示，被告自前述觀察、勒戒
    執行完畢後，迄今有多次施用毒品犯行，經法院判處罪刑確
    定並執行完畢，亦有前案紀錄表附卷可佐，以被告屢犯施用
    毒品犯行，可見其有毒品來源，戒絕毒癮之意志不堅、自制
    力薄弱，曾經附命戒癮治療之緩起訴處分業經撤銷，已難期
    待其能完全戒絕毒癮。是以，被告本次犯行係於上揭強制戒
    治執行完畢釋放3年後所為，依最高法院109年度台上大字第
    3826號裁定意旨，不因其間被告是否另因施用毒品犯行經戒
    癮治療，或起訴、判刑或執行而受影響，依法應再次令入勒
    戒處所施以觀察、勒戒，故檢察官向原審聲請令被告入勒戒
    處所觀察、勒戒，以監禁式之治療方式，求短時間內隔絕被
    告之毒品來源，務使其專心戒除毒癮，而未依刑事訴訟法第
    253條之1規定對被告為附命完成戒癮治療之緩起訴處分，核
    其此部分職權之行使尚屬合法，形式上亦無裁量恣意或濫用
    之情，聲請依法有據。
四、被告確有施用第一、二級毒品之犯行，已如上述。依上開說
    明，原審因認檢察官之聲請為正當，而依毒品危害防制條例
    第20條第1項之規定，裁定被告施用第一、二級毒品，令入
    勒戒處所觀察、勒戒，其期間不得逾2月。經核並無不合，
    被告仍執前詞提起抗告，而指摘原裁定不當，然被告是否自
    首，有無自白，與觀察勒戒程序無涉，被告抗告為無理由，
    應予駁回。
據上論結，應依刑事訴訟法第412 條，裁定如主文。　
中　　華　　民　　國　　111 　年　　1 　　月　　27　　日
                  刑事第二庭    審判長法  官  孫啓強
                                      法  官  鄭詠仁
                                      法  官  周賢銳
以上正本證明與原本無異。
不得再抗告。
中　　華　　民　　國　　111 　年　　1 　　月　　27　　日
　　　　　　　　　　　　　　　　　　　書記官  梁美姿